# 请教陈版，关于资产出售退回的问题

提问人：小鸭嘎嘎 时间：2020-05-26 11:08:00
请教陈版，企业 2018 年与A公司签订节电工程EMC合同， 2019 年触发回购后将项目卖给A公司并签订 10 年运营合同，已支付15%价款。 2020 年因能源使用方发生重大资产重组，A公司不再参与其中。拟让企业直接与能源使用方合作签订EMC能源管理合同，但因能源使用方提出的保底用量为设计产能的一半，企业运行不利。A公司愿再支付10%价款，并将资产退回。请问，基于此企业可以以退回资产可变现净值入账（考虑现能源使用方用量仅为产能的一半，现金流折现资产价值低于原入账成本），贷方冲减应收款，差额计入营业外支出么？

回答人：chenyiwei
没有看明白相关的事实背景信息？请更具体地表述该事项的背景、各方之间的关系，被审计单位（本企业）原先采用的会计核算模式？